【裁判字號】    97,交聲,363
【裁判日期】    970226
【裁判案由】    違反道路交通管理處罰條例聲明異議
【裁判全文】
臺灣臺北地方法院交通事件裁定         97年度交聲字第363號
原處分機關  臺北市交通事件裁決所
異  議  人  甲○○
即受處分人
上列異議人即受處分人因違反道路交通管理處罰條例案件，對於
臺北市交通事件裁決所民國九十七年一月三十日所為之處分（原
處分案號：北市裁二字第裁22-A01WR9146號），聲明異議，本院
裁定如下：
    主  文
異議駁回。
    理  由
一、按禁止停車線，用以指示禁止停車路段；本標線為黃實線；
    本標線禁止時間為每日上午七時至晚間八時，如有延長或縮
    短之必要時，應以標誌及附牌標示之；汽車駕駛人在設有禁
    止停車標線之處所停車者，處新臺幣（下同）六百元以上一
    千二百元以下罰鍰，道路交通標誌標線號誌設置規則第一百
    六十八條第一項、第二項、第四項、道路交通管理處罰條例
    第五十六條第一項第四款分別定有明文。
二、本件異議人即受處分人甲○○所有車號ＢＱ—三五二六號自
    小客車，於民國九十六年十一月四日七時四十七分許，在臺
    北市○○區○○街，經臺北市政府警察局交通警察大隊警員
    舉發「在設有禁止停車標線之處所停車」之違規，受處分人
    不服，提出陳述，原處分機關函請舉發單位調查結果，認違
    規事實明確，依道路交通管理處罰條例首開規定，裁處罰鍰
    九百元，受處分人不服，提出本件異議，其異議意旨略以：
    本人之ＢＱ—三五二六號自小客車被拖吊之地點為黃線區，
    五常國小四周之黃線區，例假日、非上下課時段開放停車，
    本車係於例假日上午停放，自屬合法。且該處經臺北市政府
    交通管制工程處會勘結果，確實易引起爭議誤會，已確定要
    改繪紅線等語。
三、本院之判斷：
  (一)受處分人並不否認其所有之ＢＱ—三五二六號自小客車，於
    九十六年十一月四日七時四十七分許，停放於臺北市○○區
    ○○街（五常街十六號旁）繪有黃線之區域之事實，且有採
    證照片三幀在卷可稽，並參以舉發單位九十六年十二月十九
    日北市警交大執字第０九六三六二六四一００號書函記載：
    「經查該車在劃有黃線路段違規停放事實明確，該址黃線清
    楚易辨…經參酌臺北市交通管制工程處…書函查復，…旨揭
    地點黃線係臺北市停車管理處於九十五年取消停車格位所改
    繪，旨揭地點黃線係該處合法列管標線」等語，及同單位九
    十六年十一月十六日北市警交大執字第０九六三五六七四二
    ００號書函記載：「經查該車於禁止停車黃線處所違規停放
    事實明確，車輛引擎熄火，未能保持立即行使狀態」等語，
    可知受處分人確有於設有禁止停車標線之處所停車，違規事
    實明確。
  (二)受處分人雖以上揭情詞置辯，惟查：臺北市交通管制工程處
    因陳情案件，曾於九十七年一月十日前往臺北市五常國小校
    門前會勘，製有會勘記錄可稽，依該會勘紀錄所載：「…七
    、各單位意見：(一)陳情人不及於會勘時間到場，電話表示意
    見：希望妥善處理所有車號ＢＱ—三五二六號自小客車違規
    停放於五常國小前西側禁止停車黃線爭議，該黃線係五常國
    小校方陳情為學童上下學安全，經會勘取消停車位改繪禁停
    黃線，因學校例假日無學童上下學，理應可比照周邊家長接
    送區於○○○○段停車…八、會勘結論：為免駕駛人誤以為
    五常國小前西側黃線同學校周邊其他黃線僅於上課時間上下
    學時間禁止停車，請本市交通管制工程處將該處黃線改繪紅
    線」等語，此有臺北市交通管制工程處九十七年一月十四日
    北市交工設字第０九七三０一０四四００號函及所附會勘記
    錄在卷可憑。依上述會勘情形以觀，本件違規地點所繪製之
    黃線，仍屬一般禁止時間即每日上午七時至晚間八時禁止停
    車，並未於例假日或非上下課時段開放停車，受處分人辯稱
    ：例假日在該地點停車係屬合法云云，難以採信。況該處黃
    線清楚可辨，業如前述，則受處分人縱使因誤會而停放車輛
    ，亦難認為無過失，非能據以免罰，附此序明。
  (三)綜上，本件違規事實明確，原處分機關據此援引道路交通管
    理處罰條例首開規定，裁處受處分人罰鍰九百元，核無違誤
    ，本件異議為無理由，應予駁回。
四、據上論斷，應依道路交通案件處理辦法第十九條，裁定如主
    文。
中    華    民    國  九十七  年    二    月  二十六  日
                  交通法庭法  官  高偉文
以上正本證明與原本無異
如不服本裁定應於送達後五日內向本院提出抗告狀
                          書記官  張華瓊
中    華    民    國  九十七  年    二    月  二十七  日


司法院資訊處製作；財團法人民間司法改革基金會備份。
